{"present": {"1 Singular": {"Affirmative": "srianaim", "Question": "an srianaim?", "Negative": "n\u00ed shrianaim"}, "2 Singular": {"Affirmative": "srianann t\u00fa", "Question": "an srianann t\u00fa?", "Negative": "n\u00ed shrianann t\u00fa"}, "3 Singular": {"Male": {"Affirmative": "srianann s\u00e9", "Question": "an srianann s\u00e9?", "Negative": "n\u00ed shrianann s\u00e9"}, "Female": {"Affirmative": "srianann s\u00ed", "Question": "an srianann s\u00ed?", "Negative": "n\u00ed shrianann s\u00ed"}}, "1 Plural": {"Compressed": {"Affirmative": "srianaimid", "Question": "an srianaimid?", "Negative": "n\u00ed shrianaimid"}, "Extended": {"Affirmative": "srianann muid", "Question": "an srianann muid?", "Negative": "n\u00ed shrianann muid"}}, "2 Plural": {"Affirmative": "srianann sibh", "Question": "an srianann sibh?", "Negative": "n\u00ed shrianann sibh"}, "3 Plural": {"Affirmative": "srianann siad", "Question": "an srianann siad?", "Negative": "n\u00ed shrianann siad"}, "Passive": {"Affirmative": "sriantar", "Question": "an sriantar?", "Negative": "n\u00ed shriantar"}}, "future": {"1 Singular": {"Affirmative": "srianfaidh m\u00e9", "Question": "an srianfaidh m\u00e9?", "Negative": "n\u00ed shrianfaidh m\u00e9"}, "2 Singular": {"Affirmative": "srianfaidh t\u00fa", "Question": "an srianfaidh t\u00fa?", "Negative": "n\u00ed shrianfaidh t\u00fa"}, "3 Singular": {"Male": {"Affirmative": "srianfaidh s\u00e9", "Question": "an srianfaidh s\u00e9?", "Negative": "n\u00ed shrianfaidh s\u00e9"}, "Female": {"Affirmative": "srianfaidh s\u00ed", "Question": "an srianfaidh s\u00ed?", "Negative": "n\u00ed shrianfaidh s\u00ed"}}, "1 Plural": {"Compressed": {"Affirmative": "srianfaimid", "Question": "an srianfaimid?", "Negative": "n\u00ed shrianfaimid"}, "Extended": {"Affirmative": "srianfaidh muid", "Question": "an srianfaidh muid?", "Negative": "n\u00ed shrianfaidh muid"}}, "2 Plural": {"Affirmative": "srianfaidh sibh", "Question": "an srianfaidh sibh?", "Negative": "n\u00ed shrianfaidh sibh"}, "3 Plural": {"Affirmative": "srianfaidh siad", "Question": "an srianfaidh siad?", "Negative": "n\u00ed shrianfaidh siad"}, "Passive": {"Affirmative": "srianfar", "Question": "an srianfar?", "Negative": "n\u00ed shrianfar"}}, "past": {"1 Singular": {"Affirmative": "shrian m\u00e9", "Question": "ar shrian m\u00e9?", "Negative": "n\u00edor shrian m\u00e9"}, "2 Singular": {"Affirmative": "shrian t\u00fa", "Question": "ar shrian t\u00fa?", "Negative": "n\u00edor shrian t\u00fa"}, "3 Singular": {"Male": {"Affirmative": "shrian s\u00e9", "Question": "ar shrian s\u00e9?", "Negative": "n\u00edor shrian s\u00e9"}, "Female": {"Affirmative": "shrian s\u00ed", "Question": "ar shrian s\u00ed?", "Negative": "n\u00edor shrian s\u00ed"}}, "1 Plural": {"Compressed": {"Affirmative": "shrianamar", "Question": "ar shrianamar?", "Negative": "n\u00edor shrianamar"}, "Extended": {"Affirmative": "shrian muid", "Question": "ar shrian muid?", "Negative": "n\u00edor shrian muid"}}, "2 Plural": {"Affirmative": "shrian sibh", "Question": "ar shrian sibh?", "Negative": "n\u00edor shrian sibh"}, "3 Plural": {"Compressed": {"Affirmative": "shrian siad", "Question": "ar shrian siad?", "Negative": "n\u00edor shrian siad"}, "Extended": {"Affirmative": "shrianadar", "Question": "ar shrianadar?", "Negative": "n\u00edor shrianadar"}}, "Passive": {"Affirmative": "srianadh", "Question": "ar srianadh?", "Negative": "n\u00edor srianadh"}}, "condi": {"1 Singular": {"Affirmative": "shrianfainn", "Question": "an srianfainn?", "Negative": "n\u00ed shrianfainn"}, "2 Singular": {"Affirmative": "shrianf\u00e1", "Question": "an srianf\u00e1?", "Negative": "n\u00ed shrianf\u00e1"}, "3 Singular": {"Male": {"Affirmative": "shrianfadh s\u00e9", "Question": "an srianfadh s\u00e9?", "Negative": "n\u00ed shrianfadh s\u00e9"}, "Female": {"Affirmative": "shrianfadh s\u00ed", "Question": "an srianfadh s\u00ed?", "Negative": "n\u00ed shrianfadh s\u00ed"}}, "1 Plural": {"Compressed": {"Affirmative": "shrianfaimis", "Question": "an srianfaimis?", "Negative": "n\u00ed shrianfaimis"}, "Extended": {"Affirmative": "shrianfadh muid", "Question": "an srianfadh muid?", "Negative": "n\u00ed shrianfadh muid"}}, "2 Plural": {"Affirmative": "shrianfadh sibh", "Question": "an srianfadh sibh?", "Negative": "n\u00ed shrianfadh sibh"}, "3 Plural": {"Compressed": {"Affirmative": "shrianfaid\u00eds", "Question": "an srianfaid\u00eds?", "Negative": "n\u00ed shrianfaid\u00eds"}, "Extended": {"Affirmative": "shrianfadh siad", "Question": "an srianfadh siad?", "Negative": "n\u00ed shrianfadh siad"}}, "Passive": {"Affirmative": "shrianfa\u00ed", "Question": "an srianfa\u00ed?", "Negative": "n\u00ed shrianfa\u00ed"}}, "imper": {"1 Singular": {"Affirmative": "srianaim!", "Negative": "n\u00e1 srianaim!"}, "2 Singular": {"Affirmative": "srian!", "Negative": "n\u00e1 srian!"}, "3 Singular": {"Male": {"Affirmative": "srianadh s\u00e9!", "Negative": "n\u00e1 srianadh s\u00e9!"}, "Female": {"Affirmative": "srianadh s\u00ed!", "Negative": "n\u00e1 srianadh s\u00ed!"}}, "1 Plural": {"Compressed": {"Affirmative": "srianaimis!", "Negative": "n\u00e1 srianaimis!"}, "Extended": {"Affirmative": "srianadh muid!", "Negative": "n\u00e1 srianadh muid!"}}, "2 Plural": {"Affirmative": "srianaig\u00ed!", "Negative": "n\u00e1 srianaig\u00ed!"}, "3 Plural": {"Compressed": {"Affirmative": "srianaid\u00eds!", "Negative": "n\u00e1 srianaid\u00eds!"}, "Extended": {"Affirmative": "srianadh siad!", "Negative": "n\u00e1 srianadh siad!"}}, "Passive": {"Affirmative": "sriantar!", "Negative": "n\u00e1 sriantar!"}}, "pastConti": {"1 Singular": {"Affirmative": "shrianainn", "Question": "an srianainn?", "Negative": "n\u00ed shrianainn"}, "2 Singular": {"Affirmative": "shriant\u00e1", "Question": "an sriant\u00e1?", "Negative": "n\u00ed shriant\u00e1"}, "3 Singular": {"Male": {"Affirmative": "shrianadh s\u00e9", "Question": "an srianadh s\u00e9?", "Negative": "n\u00ed shrianadh s\u00e9"}, "Female": {"Affirmative": "shrianadh s\u00ed", "Question": "an srianadh s\u00ed?", "Negative": "n\u00ed shrianadh s\u00ed"}}, "1 Plural": {"Compressed": {"Affirmative": "shrianaimis", "Question": "an srianaimis?", "Negative": "n\u00ed shrianaimis"}, "Extended": {"Affirmative": "shrianadh muid", "Question": "an srianadh muid?", "Negative": "n\u00ed shrianadh muid"}}, "2 Plural": {"Affirmative": "shrianadh sibh", "Question": "an srianadh sibh?", "Negative": "n\u00ed shrianadh sibh"}, "3 Plural": {"Compressed": {"Affirmative": "shrianaid\u00eds", "Question": "an srianaid\u00eds?", "Negative": "n\u00ed shrianaid\u00eds"}, "Extended": {"Affirmative": "shrianadh siad", "Question": "an srianadh siad?", "Negative": "n\u00ed shrianadh siad"}}, "Passive": {"Affirmative": "shrianta\u00ed", "Question": "an srianta\u00ed?", "Negative": "n\u00ed shrianta\u00ed"}}, "subj": {"1 Singular": {"Affirmative": "go sriana m\u00e9", "Negative": "n\u00e1r shriana m\u00e9"}, "2 Singular": {"Affirmative": "go sriana t\u00fa", "Negative": "n\u00e1r shriana t\u00fa"}, "3 Singular": {"Male": {"Affirmative": "go sriana s\u00e9", "Negative": "n\u00e1r shriana s\u00e9"}, "Female": {"Affirmative": "go sriana s\u00ed", "Negative": "n\u00e1r shriana s\u00ed"}}, "1 Plural": {"Compressed": {"Affirmative": "go srianaimid", "Negative": "n\u00e1r shrianaimid"}, "Extended": {"Affirmative": "go sriana muid", "Negative": "n\u00e1r shriana muid"}}, "2 Plural": {"Affirmative": "go sriana sibh", "Negative": "n\u00e1r shriana sibh"}, "3 Plural": {"Affirmative": "go sriana siad", "Negative": "n\u00e1r shriana siad"}, "Passive": {"Affirmative": "go sriantar", "Negative": "n\u00e1r shriantar"}}, "verbal noun": "srianadh", "verbal adjective": "srianta"}